# 上市公司认股权证行权（认购的手续费）

提问人：tony868lamy 时间：2010-02-08 18:52:11
假设：上市公司权证到期行权，控股母公司按行权权证数量的万分之五的支付行权手续费（增资扩股），上市公司之控股母公司将此手续费计入长期股权投资成本，在合并报表层面会形成长投与权益的抵销差异（长投大于权益），是否做合并资本公积的冲减处理？

回答人：chenyiwei
回复 楼主 tony868lamy 的帖子 1 、这个权证是由谁发行的（上市公司还是其控股股东），什么性质的权证？ 2 、行权手续费支付给谁？ 3 、行权时，权证由谁持有？

回答人：chenyiwei
回复 藤椅 tony868lamy 的帖子从你补充的情况看，该权证的行权结果是上市公司的增资扩股，因此权证的行权费用也应当是与新的权益工具发行相关的费用。此类支出通常应由上市公司负担，在支付时根据 37 号准则规定冲减权益处理，即作为本次筹资额的减项。但在本案例中，这部分费用由控股股东代为承担了。控股股东计入长期股权投资，相应地上市公司的资本公积就少冲减了一块，因此上市公司的资本公积同样是增加的。两边同时增加，应当不会有特殊的抵销问题。

回答人：chenyiwei
回复 报纸 tony868lamy 的帖子你所说的案例中，上市公司及其控股股东为了本次增发共支付了手续费 105 ，也就是你说的合并差额。 由于现在的合并报表理论是实体理论，少数股东也视作合并集团的权益持有者，因此合并集团向少数股东募集资金并发行权益工具的过程中发生的手续费，也应当冲减集团合并层面所增加的权益。 因此，我的看法是：把这 105 的手续费按照本次上市公司增发金额中少数股东出资部分和控股股东出资部分的相对比例进行分摊。 1 、对于归属少数股东出资的部分，因为增加了集团总体上的股东权益（虽然由于少数股东溢价增资，有一部分少数股东出资会流入多数股权），因此可以冲减合并报表层面的股东权益，这部分冲减合并报表层面股东权益的金额再进一步根据募集资金净额在多数股权和少数股权之间各自享有的情况分别冲减归属母公司股东的资本公积和少数股东权益。 2 、对于归属控股股东出资的部分，由于控股股东对子公司增资并不改变集团整体对外的财务状况，也就是集团并不因此募集到新的权益性资金，所以应当计入当期费用处理。

回答人：chenyiwei
回复 7 楼 tony868lamy 的帖子在你所举的这个极端例子下，我理解 105 万在合并报表层面应当全部计入管理费用，因为整个合并集团并未对外融资。